# 物业公司如何确认收入

提问人：song 园园 161216 时间：2017-10-18 14:46:47
物业公司如何确认收入，因物业费不是按月缴纳，是一次性缴纳，且存在拖欠及跨期缴纳，如何确认收入，既可以合理避税，又不违反会计法

回答人：chenyiwei
物业公司的业务属于提供劳务，应根据提供劳务的进度确认收入（按服务期限逐月分摊确认），同时可确认的收入不应超过根据历史经验预计很可能收到的物业费金额。